# 可弥补亏损时限

提问人：tempo111 时间：2019-05-13 20:49:18
公司 2016 年度收到政府补助 1000 万，当年应纳税所得额 0,2019 年发现 2016 年该政府补助事项应调增应纳税所得额 1000 万，截至 2016 年以前年度可弥补的亏损额为 500 万（ 2011 年-2015 年共计 500 万），那么修正后的 2016 年应纳税所得额 =0+1000-500=500，对否？ 3 克油！

回答人：chenyiwei
这个问题涉及在修正以前年度的纳税申报表时，对截至目前已过税前弥补期限，但在被更正年度尚未过期的亏损，能否在修正申报表时重新予以弥补的问题。个人理解对此问题规定并不明确，建议咨询税务专业人士意见，以及与企业主管税务机关沟通确认。